【裁判字號】    97,上易,158
【裁判日期】    971229
【裁判案由】    竊盜等
【裁判全文】
臺灣高等法院花蓮分院刑事判決     97年度上易字第158號
上  訴  人 臺灣花蓮地方法院檢察署檢察官
被      告 甲○○
上列上訴人因被告竊盜案件，不服臺灣花蓮地方法院95年度易字
第182號，中華民國97年8月6日第一審判決（起訴案號：臺灣花
蓮地方法院檢察署95年度偵字第2590號、95年度偵字第3212號及
95年度偵字第3583號），提起上訴，本院判決如下：
    主  文
上訴駁回。
    理  由
一、按不服地方法院之第一審判決而上訴者，應向管轄第二審之
    高等法院為之。第二審上訴書狀應敘述具體理由，第二審法
    院認為上訴書狀未敘述理由者，應以判決駁回之。刑事訴訟
    法第361條第1項、第2項、第367條前段，分別定有明文。所
    謂不服第一審判決之具體理由，必係依據卷內既有訴訟資料
    或提出新事證，指摘或表明第一審判決有何採證認事用法或
    量刑等足以影響判決本旨之不當或違法，而構成應予撤銷之
    具體事由，始克當之；倘僅泛言原判決認定事實錯誤、違背
    法令、量刑失之過重或輕縱，而未依上揭意旨指出具體事由
    ，或形式上雖已指出具體事由，該事由縱使屬實，亦不足以
    認為原判決有何不當或違法者，皆難謂係具體理由，俾與第
    二審上訴制度旨在請求第二審法院撤銷、變更第一審不當或
    違法之判決，以實現個案救濟之立法目的相契合（最高法院
    97年度台上字第892號判決參照）。
二、本件被告因犯結夥竊盜罪，經原審判處有期徒刑10月，減為
    有期徒刑5月，檢察官依據被害人之請求，以被告於審理中
    否認犯行，毫無悔意，且未補償被害人損失，原審僅科以被
    告5月有期徒刑，量刑過輕為由提起上訴。然查原審判決於
    量刑時，已審酌被告之智識、教育程度、犯罪動機、目的及
    手段、對被害人所造成損害之程度、雖參與犯罪，但居附從
    之次要角色，未參與分贓，惡性較低等一切情狀，量處如原
    審判決主文所示之刑，並依中華民國96年罪犯減刑條例第2
    條第1項第3款之規定減輕其刑。上訴意旨僅泛稱原審未審酌
    被告未補償被害人損失，量刑過輕云云，並未指出原審量刑
    失之輕縱之具體事由，依前揭最高法院判決意旨，亦不足以
    影響原審判決結果。且其上訴理由亦未具體指摘原判決關於
    認定事實及適用法律等事項，究竟有何違法或不當之情形。
    揆諸上開說明，本件上訴不合法律上之程式，且無庸命補正
    ，應予駁回，並不經言詞辯論為之。
三、據上論斷，爰依刑事訴訟法第367條前段、第372條，判決如
    主文。
中    華    民    國    97    年    12    月  29      日
                  刑事庭審判長法  官  謝志揚
                              法  官  劉雪惠
                              法  官  賴淳良
以上正本證明與原本無異。
本件判決不得上訴。
                              書記官  邱廣譽
中    華    民    國    97    年    12    月    29    日
中華民國刑法第321條第1項第4款
犯竊盜罪而有左列情形之一者，處6月以上、5年以下有期徒刑：
四、結夥三人以上而犯之者。


司法院資訊處製作；財團法人民間司法改革基金會備份。
